臺灣板橋地方法院刑事判決　　　　　　　94年度易字第300 號
公　訴　人　臺灣板橋地方法院檢察署檢察官
被　　　告　乙○○
　　　　　　蘇龍波　起訴書誤.
上列被告因竊盜等案件，經檢察官提起公訴（93年度偵字第1972
4 號），本院判決如下：
    主  文
乙○○共同竊盜，處有期徒刑月，如易科罰金，以佰元折算
壹日；緩刑年。
蘇龍波故買贓物，處拘役伍拾日，如易科罰金，以佰元折算壹
日；緩刑貳年。
    事  實
一、乙○○與綽號「阿木」（真實姓名、年籍不詳之成年男子）
    共同基於意圖為自己不法之所有之犯意聯絡，於民國（下同
    ）93年12月12日凌晨2 時餘，一同前往臺北縣蘆洲市○○街
    仁愛國民小學後側空地，趁四下無人之際，徒手竊取甲○○
    所有放置於該處之鷹架用鐵條，並以機車拖曳塑膠框拖車之
    方式運走該等鷹架用鐵條（共計300 條〈市價約新臺幣《下
    同》30,000元〉）而得逞，並置於臺北縣蘆洲市○○路139
    號後側空地。嗣於同日8 時許，即由乙○○將竊得之鷹架用
    鐵條之其中60條（共224 公斤）載往蘇龍波所經營之資源回
    收場（位於臺北縣蘆洲市○○路408 巷22號），而以1,050
    元之價格售予知悉該等鷹架用鐵條係來路不明之贓物之蘇龍
    波，旋乙○○又將剩餘鷹架用鐵條之其中70條欲再載往售予
    蘇龍波之途中，於同日8 時10分許，為甲○○撞見而報警查
    獲，並經警於乙○○所使用之機車拖曳塑膠框拖車、蘇龍波
    所經營之資源回收場及臺北縣蘆洲市○○路139 號後側空地
    分別查扣上開竊得之鷹架用鐵條共300 條（業經甲○○領回
    ）。
二、案經甲○○訴由臺北縣政府警察局蘆洲分局移送臺灣板橋地
    方法院檢察署檢察官偵查起訴。
    理    由
一、訊據被告乙○○坦承前開犯罪事實，另被告蘇龍波亦坦承前
    開向被告乙○○購買鷹架用鐵條一節；惟矢口否認有被訴故
    買贓物之犯行，辯稱：伊不知道所購買之鷹架用鐵條係乙○
    ○所竊取之贓物云云。
二、經查：
（一）前開犯罪事實，業據告訴人即證人甲○○於檢察官偵查中
      具結指訴綦詳，並有其立具之贓物認領保管單1 紙暨現場
      照片10幀（見臺灣板橋地方法院檢察署93年度偵字第1972
      4 號卷第15頁、第25頁至第29頁）附卷足憑。
（二）雖被告蘇龍波猶執前詞置辯；然證人甲○○於檢察官偵查
      中結證稱：曾向被告蘇龍波表示被告乙○○會偷其鷹架用
      鐵條來賣等語（見臺灣板橋地方法院檢察署93年度偵字第
      19724 號卷第48頁），而被告蘇龍波於本院審理中亦坦承
      證人甲○○於案發前曾至其所經營之資源回收場找尋鷹架
      用鐵條，且知悉被告乙○○係撿拾廢料為工作，伊就被告
      乙○○突然拿大量鐵條出售亦覺得奇怪等語（見本院94年
      4 月12日審判筆錄），又其向被告乙○○所購買之鐵條係
      鷹架用，顯非一般之廢鐵，而依其購買鐵條之數量及鐵條
      之用途以觀，衡情應可知悉並非被告乙○○撿拾廢料所得
      ，而屬來路不明之贓物，是被告蘇龍波所辯無非圖卸之詞
      ，自無足採信。
三、從而，本案事證已臻明確，被告乙○○、蘇龍波之犯行均洵
    堪認定，自應依法論科。
四、核被告乙○○所為，係犯刑法第320 條第1 項之竊盜罪。被
    告乙○○之前開犯行，核與綽號「阿木」（真實姓名、年籍
    不詳之成年男子）間有犯意聯絡及行為分擔，應論以共同正
    犯。另核被告蘇龍波所為，係犯刑法第349 條第2 項之故買
    贓物罪。爰審酌被告乙○○、蘇龍波因一時貪念作祟而為本
    案犯行之犯罪動機、目的、手段、所造成之損害及其品行、
    智識程度、犯罪後之態度等一切情狀，各量處如主文所示之
    刑，並均諭知如易科罰金之折算標準，以資懲儆。查被告乙
    ○○、蘇龍波均未曾受有期徒刑以上刑之宣告，此有臺灣高
    等法院被告全國前案紀錄表1 份在卷足憑，本院認被告乙○
    ○、蘇龍波受此偵審訴訟程序及刑之宣告等教訓，當益知警
    惕，應無再犯之虞，所宣告之刑以暫不執行為適當，爰就被
    告乙○○、蘇龍波所宣告之刑分別諭知緩刑3 年、2 年，以
    啟自新，以勵來茲。
據上論斷，應依刑事訴訟法第299 條第1 項前段，刑法第28條、
第320 條第1 項、第349 條第2 項、第41條第1 項前段、第74條
第1 款，罰金罰鍰提高標準條例第1 條前段、第2 條，判決如主
文。
本案經檢察官陳銘祥到庭執行職務。
中    華    民    國    94    年    4     月   26     日
                  刑事第八庭  審判長法  官  王屏夏
                                    法  官  王偉光
                                    法  官  陳鴻清
以上正本證明與原本無異
如不服本判決，應於收受送達之翌日起10日內提出上訴狀，上訴
於本院第二審合議庭。
                                    書記官  林蔚然
中    華    民    國    94    年    4     月   26     日
附錄本案論罪科刑法條全文：
刑法第320 條：
意圖為自己或第三人不法之所有，而竊取他人之動產者，為竊盜
罪，處五年以下有期徒刑、拘役或五百元以下罰金。
意圖為自己或第三人不法之利益，而竊佔他人之不動產者，依前
項之規定處斷。
前二項之未遂犯罰之。
刑法第349 條：
收受贓物者，處三年以下有期徒刑、拘役或五百元以下罰金。
搬運、寄藏、故買贓物或為牙保者，處五年以下有期徒刑、拘役
或科或併科一千元以下罰金。
因贓物變得之財物，以贓物論。
